臺灣高雄地方法院民事裁定　　　　　　　 110年度破字第20號
聲　請　人　梁又仁　



相　對　人　巴特萊克有限公司


上列當事人間聲請宣告破產事件，本院裁定如下：
    主  文
聲請駁回。
聲請程序費用由聲請人負擔。
    理  由
一、本件聲請意旨略以：相對人自民國107年起經營BT蝴蝶餐廳
    ，嗣因疫情影響無法正常經營，於同年10月4日經全體股東
    同意解散，並選任聲請人梁又仁為清算人，且於同年月5日
    為解散登記，經清算後，相對人仍對外積欠新臺幣（下同）
    485萬7369元之債務。相對人已無可供償還之財產，確已無
    清償能力，爰依公司法第89條規定，聲請宣告相對人破產等
    語。
二、按破產，對債務人不能清償債務者宣告之；財團費用及財團
    債務，應先於破產債權，隨時由破產財團清償之，破產法第
    57條、第97條分別定有明文。復按法院就破產之聲請，以職
    權為必要之調查，確係毫無財產，則破產財團即不能構成，
    無從依破產程序清理其債務，參照破產法第148 條之旨趣，
    自應依同法第63條以裁定駁回其聲請（司法院25年院字第15
    05號解釋意旨參照）。又按法院就破產之聲請，依破產法第
    63條第2 項規定，應本於職權為必要之調查，倘債務人確無
    財產可構成破產財團，或債務人之財產不敷清償財團費用及
    財團債務，無從依破產程序清理其債務時，始得以無宣告破
    產之實益，裁定駁回聲請（最高法院86年度台抗字第479 號
    、95年度台抗字第487 號、96年度台抗字第398 號民事裁判
    意旨參照）。是以，債務人如無財產可供組成破產財團，或
    雖組成破產財團，然其破產財團之財產不敷清償破產財團之
    費用及財團之債務時，依破產法第148 條規定之旨趣，應認
    無宣告破產之實益，並依同法第63條以裁定駁回破產宣告之
    聲請。
三、經查：
  ㈠聲請人主張相對人積欠如附表一之債務合計485萬7369元等
    情，業據其提出財產目錄、資產負債表、債權人清冊、損益
    及稅額計算表、現金流量表、股東權益變動表、借據、放款
    利息收據、勞工退休金繳款單為證（見本院卷第15至19頁、
    49至97頁），且有財團法人金融聯合徵信中心111年1月3日
    函履本院關於相對人之借款餘額明細資料之結果為未結案之
    借款總餘額134萬元等語（見本院卷第33頁、第119頁至第
    123頁）可稽，足以認定。
  ㈡依聲請人111年1月11日補正狀所載相對人110年1月1日至10
    月5日之現金收支彙總表現金餘額0元、資產負債表資產總額
    餘384元等語（見本院卷第145至147頁）及本院依職權調取
    之相對人稅務電子閘門財產所得調件明細表（見本院卷第99
    至104頁）、財政部高雄國稅局相對人之營利事業所得稅結
    算申報資料及核定通知書（見本院卷第109頁至第115頁）、
    國泰世華商業銀行存匯作業管理部111年1月7日函、台北富
    邦商業銀行股份有限公司三民分行111年1月6日函、臺灣銀
    行五福分行111年1月7日函、臺灣土地銀行五甲分行111年1
    月14日函、中國信託商業銀行股份有限公司111年1月10日函
    （見本院卷第139至161頁）等資料，堪認相對人現今僅有如
    附表二所示共5060元之財產，是聲請人主張相對人負債總額
    超過資產總額甚多，已達不能清償債務，堪以認定。
  ㈢相對人雖有不能清償債務之情形。惟管理破產財團所支出之
    財團費用（破產法第95條）及破產財團所需支出之各項財團
    債務（破產法第96條），依同法第97條規定，均優先於破產
    債權受清償。而破產乃債務人在經濟上發生困難，無法以其
    清償能力對於全部債權人之債權為清償時，為解決此種困難
    狀態，利用法律上之方法，強制將全部財產依一定程序為變
    價及公平分配，使全部債權人滿足其債權，並賦予債務人在
    經濟上重生機會為目的之一般執行程序。且進行破產程序本
    身即需耗支管理、變價、分配等費用，苟破產財團清償財團
    費用、財團債務，尚嫌不足，則破產債權更無受償之可能，
    當無宣告破產必要。而破產程序費用包括破產法第95條、96
    條所列各種費用，支出前開費用至少包括破產管理人報酬等
    ，參酌一般訴訟實務及各律師公會所定律師酬金收受辦法，
    所定酬勞每件每審級約為5萬元；及破產事件依法須踐行召
    開債權人會議，出售或處分資產分配破產財團等程序，所須
    處理事務較為繁雜，必衍生其他費用。相對人資產餘額僅有
    5060元，顯然難以支付進行破產程序所需之費用及破產管理
    人之報酬。依上開規定及說明，破產程序本身即需耗支管理
    、變價、分配等費用，相對人之財產既不足清償財團費用、
    財團債務，則破產債權更無受償之可能，本件當無宣告破產
    之必要與實益。
四、綜上所述，相對人所有之資產不足以組成破產財團並支付破
    產財團費用，聲請人聲請宣告破產，並無實益，應予駁回。
五、據上論結，本件聲請為無理由，依破產法第5條、民事訴訟
    法第95條、第78條，裁定如主文。
中    華    民    國   111    年     2    月     7    日
                  民事第二庭    法  官 施盈志
以上正本係照原本作成。
如對本裁定抗告須於裁定送達後10日內向本院提出抗告狀，並繳
納裁判費新台幣1,000元。
中    華    民    國   111    年     2    月     7    日
                                書記官 陳玫燕
附表一：
┌──┬──────────┬────────┐
│編號│      債  權  人    │債權額（新臺幣）│
├──┼──────────┼────────┤
│ 1  │臺灣土地銀行五甲分行│      1,339,977 │
├──┼──────────┼────────┤
│ 2  │勞保局              │        153,827 │
├──┼──────────┼────────┤
│ 3  │梁蜀青              │      3,363,565 │
├──┴──────────┼────────┤
│                          │合計：4,857,369 │
└─────────────┴────────┘
　
附表二：
┌──┬──────────────────┬───────┐
│編號│         資  產  清  冊             │    價  值    │
│    │                                    │（新臺幣/元） │
├──┼──────────────────┼───────┤
│1   │存款（國泰世華銀行苓雅分行）        │         30   │
├──┼──────────────────┼───────┤
│2   │存款（中國信託商業銀行青年分行）    │          5   │
├──┼──────────────────┼───────┤
│3   │存款（臺灣土地銀行五甲分行）        │          0   │
├──┼──────────────────┼───────┤
│4   │存款（臺灣銀行五福分行）            │        374   │
├──┼──────────────────┼───────┤
│5   │存款（臺北富邦商業銀行三民分行）    │      4,651   │
├──┴──────────────────┼───────┤
│                                          │合計：5,060   │
└─────────────────────┴───────┘